【裁判字號】    92,易,62
【裁判日期】    920214
【裁判案由】    竊盜等
【裁判全文】
臺灣高雄地方法院刑事判決                            九十二年度易字第六二號
    公  訴  人  臺灣高雄地方法院檢察署檢察官
    被      告  甲○○  男十九.
右列被告因竊盜案件，經檢察官提起公訴（九十一年度偵緝字第一六五七號），本院
判決如左：
    主  文
甲○○毀越安全設備竊盜，處有期徒刑陸月，如易科罰金，以參佰元折算壹日。
    事  實
一、甲○○因其承租之高雄市三民區○○○路一九九號四樓之一居住處所，與相鄰之
    高雄市三民區○○○路一九九號四樓之二由乙○○承租之房間，僅以安全設備之
    木質三合板隔間，竟意圖為自己不法之所有，於民國九十一年四月十日十一時許
    ，將該三合板上之鐵釘除去，致該木質三合板無法自行密合，而留有縫隙後，隨
    即穿越該木質三合板隔間隙縫，無故侵入乙○○之房間內，並動手翻找椅背上之
    外套口袋、開啟屋內之抽屜搜尋物品及翻開乙○○之皮夾，於未有所獲時，見放
    置飲水機之櫃子上有硬幣二十元，即將之竊取，並順手放入所穿著之右邊褲袋後
    ，再穿越上開隔間縫隙離去。嗣於同日十二時許，乙○○自外返回時，發覺其房
    間內之物品遭人移動過，即播放其為防盜所裝設之針孔監視錄影帶內容，得知甲
    ○○侵入其屋內行竊之全程經過後報警處理，始為警循線查獲。
二、案經乙○○訴由高雄市政府警察局三民第二分局報請臺灣高雄地方法院檢察署檢
    察官偵查起訴。
    理  由
一、訊據被告甲○○固對於右揭時地侵入告訴人住處及翻找物品之事實坦認不諱，惟
    矢口否認有何竊盜之犯行，辯稱：因手機掉了，懷疑手機在告訴人屋內，才會進
    去尋找，沒有偷竊云云。惟查右開犯罪事實，業據告訴人乙○○於警偵訊及本院
    審理時指訴甚詳，而被告侵入告訴人上開住所，並動手搜尋屋內抽屜之物品及翻
    動告訴人皮夾、外套數分鐘等節，亦經檢察官勘驗告訴人所提之錄影帶內容屬實
    ，並制有勘驗筆錄一紙在卷可憑，此外復有現場照片二幀、錄影帶一捲及自錄影
    帶翻拍被告行竊過程而得之照片十二幀附卷可稽。被告雖仍以前開情詞置辯，惟
    被告就其手機不見之事並未報案遭竊或遺失，此為被告所自陳在卷，且告訴人與
    被告雖因鄰居關係，而曾相互交談過，惟彼此間並無深交，及被告在本件案發前
    未曾進去過告訴人住處內等情，亦為告訴人及被告所同陳在卷，而被告又無何證
    據顯示其手機有可能為告訴人持有中，是其既僅因懷疑即如此大費周章地進入告
    訴人住處翻找手機，顯見其對該手機非常重視，衡情被告豈會未予報案以求有尋
    回可能之舉，則其辯稱手機掉了之事是否屬實，實啟人疑竇，而難盡信；再者苟
    若被告進入告訴人住處內，係為尋找其手機為真，衡情應僅係翻找告訴人之衣服
    口袋及抽屜即可得知其手機是否在告訴人住處，又何以會再去翻找告訴人之皮夾
    ，並將告訴人置於櫃子上之二十元硬幣取走之理，是足認被告前開之辯解，顯係
    飾卸之詞至明，應無足採，本件事證已臻明確，被告之犯行自堪認定。
二、按刑法第三百二十一條第二款之毀越門扇、牆垣或其他安全設備竊盜罪之「毀越
    」一詞乃指毀損踰越之意，且其毀損之程度不以須達不堪使用之程度為限，及所
    謂「牆垣」乃以土磚石作成為限，故木質之籬笆等為防閑所設之安全設備之類，
    自不屬之。查本件遭竊地點高雄市三民區○○○路一九九號四樓之二係供告訴人
    乙○○居住之用，且與被告所承租之同樓層另一房間以木質三合板隔開，二間房
    間並無任何共用之部分，乃係相互獨立，並各有門戶與外界通行，自應各構成獨
    立之住宅，及用以隔間之木質三合板係屬安全之設備無疑（最高法院七十年台上
    字第二五六四號裁判意旨參照），是被告甲○○於除去間隔之木質三合板上鐵釘
    ，致該隔間木板無法自行密合後，無故侵入竊取置於屋內之硬幣二十元得手，核
    其所為，係犯刑法第三百二十一條第一項第二款之毀越安全設備竊盜罪，公訴人
    認被告之犯行係該當毀越牆垣竊盜罪，容有誤會。爰審酌被告為貪圖私利，即恣
    意竊取他人財物，行為殊不足取，且犯後飾詞圖卸，未見悔意，及竊得之現款僅
    二十元，金額非鉅等一切情狀，量處如主文所示之刑，並諭知易科罰金之折算標
    準，以資懲儆。
據上論斷，應依刑事訴訟法第二百九十九條第一項前段，刑法第三百二十一條第一項
第二款、第四十一條第一項前段，罰金罰鍰提高標準條例第二條，逕以簡易判決處如
主文所示之刑。
本案經檢察官林敏惠到庭執行職務。
中      華      民      國    九十二    年      二      月     十四     日
                                  臺灣高雄地方法院刑事第二庭
法    官  柯彩燕
右正本證明與原本無異。
如不服本判決，應於判決送達後十日內，向本院提出上訴狀。
                                書記官    楊真芬
中    華    民    國      九十二      年      二      月      十七      日
附錄本判決論罪之法條：
刑法第三百二十一條第一項第二款：
犯竊盜罪而有左列情形之一者，處六月以上五年以下有期徒刑：
二、毀越門扇、牆垣或其他安全設備而犯之者。


司法院資訊處製作；財團法人民間司法改革基金會備份。
